# 关于关联企业是否合并的问题

提问人：名曰啼海 时间：2021-02-24 18:41:59
陈版主好 请教一下关于一家企业的合并问题：A企业参股甲公司40%（已经实缴），B企业参股甲公司55%（认缴但尚未实缴，未参与管理，但是B企业和甲公司同一法人），另有合伙管理人持股5%。请问这个时候A是否要合并甲公司报表？@chenyiwei 谢谢

回答人：chenyiwei
需根据甲公司的公司章程、股东协议和相关实际情况进行分析判断，例如甲公司的亏损分担和收益分享比例是按认缴出资比例还是实缴比例、B企业是否因尚未实缴出资而导致其在甲公司的股东权利（表决权和分红权受到限制等。